cs: Dům a zahrada > Zabezpečení firem a domácností > Trezory – příslušenství: Zámky na klíč; Klávesnice; Klíče; RFID kryty; Bezpečné interiérové osvětlení; Odvlhčovače do bezpečnostních trezorů
fi: Koti ja puutarha > Yritysten ja kodin turvallisuus > Tallelokeroiden lisätarvikkeet: Avainlukot; Näppäimistöt; Avaimet; RFID-suojat; Sisäturvavalot; Turvalliset kosteudenpoistimet
fr: Maison et jardin > Sécurité à domicile et au bureau > Accessoires pour coffres-forts: Serrures à clé; Touche de clavier; Clé; Protections RFID; Éclairage intérieur sécurisé; Déshumidificateurs pour coffres-forts
tr: Ev ve Bahçe > İş ve Ev Güvenliği > Güvenlik Kasası Aksesuarları: Anahtar Kilitler; Tuş Takımları; Anahtarlar; RFID Kapakları; Kasa İçi Aydınlatmalar; Kasa Nem Alıcıları
ja: ホーム・ガーデン > 防犯・セキュリティ > 金庫関連用品: キーロック; キーパッド; キー; RFIDカバー; 金庫用内照明; 金庫用除湿機
bg-BG: Дом и градина > Сигурност за дома и офиса > Аксесоари за сейф: Катинари; Заключващи клавиатури; Ключове; Калъфи за защита срещи радиочестотна идентификация (RFID); Безопасни интериорни светлини; Безопасни влагоабсорбатори
de: Heim & Garten > Haussicherheit > Safe-Zubehör: Schlüsselboxen; Keypads; Schlüssel; RFID-Abdeckungen; Safe-Innenbeleuchtung; Safe-Luftentfeuchter
zh-CN: 家居与园艺 > 保险柜/保险箱 > 保险柜/保险箱/保管箱配件: 钥匙锁; 键盘锁; 钥匙; RFID 盖子; 保险柜/保险箱/保管箱内部照明; 保险柜/保险箱/保管箱防潮器
sk-SK: Dom a záhrada > Zabezpečenie firmy a domácnosti > Bezpečnostné príslušenstvo: Visiace zámky; Klávesnice; Kľúče; Obaly na RFID karty; Bezpečné interiérové svetlá; Odvlhčovače bezpečnostných trezorov
nb: Hjem og hage > Bedrifts- og hjemmesikkerhet > Tilbehør til sikkerhetssafer: Nøkkellåser; Tastaturer; Nøkler; RFID-deksler; Trygge innvendige lys; Sikkerhetssikre avfuktere
pt-BR: Casa e jardim > Segurança domiciliar e comercial > Acessórios de segurança para cofres: Fechaduras com chave; Teclados; Chaves; Capas RFID; Luzes internas para cofres; Desumidificadores para cofres de segurança
hu: Otthon és kert > Üzleti és otthoni biztonság > Biztonságiszéf-kiegészítők: Kulcszárak; Billentyűzetek; Kulcsok; RFID-burkolatok; Biztonságos belső világítás; Biztonsági széf páramentesítők
pt-PT: Casa e jardim > Segurança na empresa e em casa > Acessórios de segurança: Fechaduras de chave; Teclado; Chave; Capas IRF; Luzes interiores para cofres; Desumidificadores para cofres
nl: Huis en tuin > Bedrijfs- en woonhuisbeveiliging > Accessoires voor veiligheidskluizen: Sleutelsloten; Toetsenpanelen; Sleutels; RFID-hoezen; Binnenverlichting voor kluizen; Luchtontvochtigers voor kluizen
hr-HR: Dom i vrt > Sigurnost na poslu i kod kuće > Dodaci za sigurnosne sefove: Brave s ključem; Male tipkovnice; Ključevi; RFID poklopci; Sigurna unutarnja svjetla; Sigurnosni odvlaživači zraka
it: Casa e giardino > Sicurezza in casa e sul lavoro > Accessori per casseforti: Serrature a chiave; Tastiere; Chiavi; Coperture RFID; Luci interne sicure; Deumidificatori di sicurezza
ru: Дом и сад > Безопасность жилой и коммерческой недвижимости > Аксессуары для сейфов: Замки с ключом; Кнопочные панели; Ключи; Аксессуары с RFID-защитой; Безопасное внутреннее освещение; Осушители воздуха для сейфов
lt-LT: Namai ir sodas > Verslo ir namų apsauga > Seifų priedai: Spynos; Mygtukinės spynos; Raktai; RFID dangteliai; Apsauginis vidaus apšvietimas; Apsauginiai oro sausintuvai
en: Home & Garden > Business & Home Security > Security Safe Accessories: Key Locks; Keypads; Keys; RFID Covers; Safe Interior Lights; Security Safe Dehumidifiers
ro-RO: Casă și grădină > Securitatea afacerii și a locuinței > Accesorii pentru seifuri de securitate: Încuietori cu cheie; Tastaturi numerice; Chei; Huse RFID; Lumini interioare de siguranță; Dezumidificatoare de siguranță
sl-SI: Dom in vrt > Varovanje poslovnih in domačih prostorov > Dodatki za varnostne sefe: Ključavnice; Tipkovnice; Ključi; Ovitki za RFID čitalnike; Varne notranje luči; Varnostni varni razvlažilci zraka
sv: Hem och trädgård > Företags- och hemsäkerhet > Kassaskåpstillbehör: Nyckellås; Knappsatser; Nycklar; RFID-skydd; Säker innerbelysning; Säkra avfuktare
zh-TW: 居家和庭園 > 居家/企業保全 > 保險箱配件: 鑰匙鎖; 輸入鍵盤; 鑰匙; RFID 防護罩; 保險箱內部照明燈; 保險箱除濕器
ko: 가정/원예 용품 > 기업/가정 보안 > 금고 부대용품: 열쇠 잠금장치; 키패드; 열쇠; RFID 커버; 금고 내부 조명; 금고용 제습기
da: Hjem og have > Sikkerhed i hjemmet > Tilbehør til sikkerhedsbokse: Nøglelåse; Keypads; Nøgler; RFID-dæksler; Sikre indvendige lys; Sikkerhedsaffugtere
th: บ้านและสวน > ความปลอดภัยของธุรกิจและบ้าน > อุปกรณ์ตู้นิรภัย: ล็อคกุญแจ; ปุ่มกดคีย์แพด; กุญแจ; ที่ครอบอาร์เอฟไอดี; ไฟส่องสว่างภายในตู้เซฟ; เครื่องลดความชื้นตู้นิรภัย
vi: Nhà và vườn > An ninh doanh nghiệp và nhà ở > Phụ kiện an toàn an ninh: Khóa phím; Bàn phím số; Khóa; Vỏ RFID; Đèn Nội Thất An Toàn; Thiết Bị Hút Ẩm Cho Két Sắt
el: Σπίτι & κήπος > Ασφάλεια επιχειρήσεων & σπιτιού > Αξεσουάρ ασφαλείας: Κλειδαριές με κλειδιά; Πληκτρολόγια (Keypads); Κλειδιά; Καλύμματα RFID; Εσωτερικός φωτισμός χρηματοκιβωτίου; Αφυγραντήρες χρηματοκιβωτίου ασφαλείας
es: Casa y jardín > Seguridad empresarial y del hogar > Accesorios para cajas de seguridad: Cerraduras con llave; Teclados; Llaves; Cubiertas RFID; Luces interiores para caja fuerte; Deshumidificadores para cajas fuertes
pl: Dom i ogród > Bezpieczeństwo domu i biura > Akcesoria do sejfów: Blokady kluczykowe; Klawiatury; Klucze; Pokrowce RFID; Oświetlenie do sejfów; Pochłaniacze wilgoci do sejfów